【裁判字號】    99,審訴,480
【裁判日期】    990618
【裁判案由】    毒品危害防制條例
【裁判全文】
臺灣高雄地方法院刑事判決             99年度審訴字第480號
公  訴  人  臺灣高雄地方法院檢察署檢察官
被      告  甲○○
上列被告因毒品危害防制條例案件，經檢察官提起公訴（99年度
毒偵字第181 號），被告於準備程序中就被訴事實為有罪之陳述
，經本院告知簡式審判程序之旨，並聽取被告與公訴人之意見後
，本院合議庭裁定由受命法官獨任進行簡式審判程序，判決如下
：
    主  文
甲○○犯如附表所示之罪共罪，分別處如附表所示之刑。應執
行有期徒刑壹年貳月。扣案如附表編號(二)所示摻有第一級毒品海
洛因之香煙貳支，均沒收銷燬之。
    事實及理由
一、犯罪事實：
    甲○○前於民國96年間，因施用毒品案件，經臺灣澎湖地方
    法院以97年度毒聲字第7 號裁定送觀察、勒戒後，認無繼續
    施用毒品之傾向，於97年5 月2 日執行完畢釋放出所，並經
    臺灣澎湖地方法院檢察署檢察官為不起訴處分確定；復於前
    開觀察、勒戒執行完畢5 年內之97年間，再犯施用毒品案件
    ，經本院以97年度審訴字第5003號判處有期徒刑6 月、2 月
    ，經臺灣高等法院高雄分院以98年度上訴字第566 號判決上
    訴駁回而告確定。詎其仍不知悔改及戒絕毒癮，又分別為下
    列行為：
  (一)基於施用第一級毒品海洛因與第二級毒品甲基安非他命之犯
    意，於98年11月22日下午8 時許，在澎湖縣第三漁港路邊，
    將海洛因摻入香煙內點燃吸食之方式，施用第一級毒品海洛
    因1 次；繼而以將甲基安非他命置入燈泡內燒烤之方式，施
    用第二級毒品甲基安非他命1 次。
  (二)基於持有第一級毒品海洛因之犯意，於98年11月24日下午2
    時許，在高雄地區某電動玩具店，向某真實姓名、年籍不詳
    之綽號「阿明」之成年男子，以新臺幣500 元之價格，購入
    摻有第一級毒品海洛因之香煙2 支，而予以持有之。嗣於同
    日下午3 時24分許，經警在高雄市三民區○○○路50之5 號
    4 樓之2 執行搜索時，當場扣得上開未及施用之摻有第一級
    毒品海洛因之香煙2 支（重量如附表編號(二)所示），並經其
    同意採集其尿液送驗，檢驗結果確呈嗎啡、可待因、甲基安
    非他命及安非他命陽性反應，進而知悉上情。
二、證據：
    上開犯罪事實，有下列證據可資證明：
  (一)高雄市立凱旋醫院98年12月17日濫用藥物尿液檢驗報告、毒
    品案件尿液送驗編號與真實姓名對照表各1 份。
  (二)正修科技大學超微量研究科技中心99年2 月5 日檢驗鑑定報
    告1 份、扣案之摻有第一級毒品海洛因香煙2 支（重量如附
    表編號(二)所示）。
  (三)被告之自白。
三、論罪：
  (一)被告前經送觀察、勒戒執行完畢後5 年內，再犯施用毒品案
    件，其再為本件施用毒品犯行，自與毒品危害防制條例第20
    條第3 項「五年後再犯」之情形有別，是檢察官逕行起訴，
    即無不合，先予敘明。
  (二)核被告上開所為，分別係犯毒品危害防制條例第10條第1 項
    、第2 項之施用第一級、第二級毒品罪及同條例第11條第1
    項持有第一級毒品罪。檢察官雖未於起訴書所犯法條欄引用
    毒品危害防制條例第11條第1 項之條文，惟已於起訴書犯罪
    事實欄載明被告持有第一級毒品經查獲之事實，並經本院於
    準備程序、審判程序中補充告知被告另涉犯持有第一級毒品
    罪嫌，此有本院99年6 月4 日準備程序筆錄、審判筆錄等在
    卷足憑，是該部分既在起訴範圍內，本院自應予以審理，附
    此敘明。被告上開施用第一級毒品海洛因、第二級毒品甲基
    安非他命前所持有之第一、二級毒品部分，其持有之低度行
    為應為施用之高度行為所吸收，均不另論罪。被告所犯上開
    3 罪，犯意各別，行為互殊，觸犯構成要件不同，應予分論
    併罰。
四、科刑：
  (一)爰審酌被告施用毒品之行為不僅戕害自身身心健康，亦間接
    影響社會治安，被告前經觀察、勒戒後，仍未能戒斷毒癮，
    復又2 次再犯施用毒品案件經判處徒刑確定，且有違反麻醉
    藥品管理條例、販賣毒品、轉讓毒品等多項前科及執行紀錄
    ，有其本院院內索引卡紀錄表報表及前揭臺灣高等法院被告
    前案紀錄表等各1 份在卷可稽，顯見其對毒品之依賴情形非
    輕，且平日素行非佳，並考量被告犯後坦承犯行，暨其施用
    毒品之次數及前科等一切情狀，分別量處如主文所示之刑，
    並定應執行之刑，以資懲儆。
  (二)扣案之香煙2 支，確摻有第一級毒品海洛因無訛（合計驗前
    淨重636.3 毫克、驗後淨重516.3 毫克），此有上開正修科
    技大學超微量研究科技中心檢驗鑑定報告1 份在卷可佐；而
    摻有該第一級毒品海洛因之香煙2 支，其中亦均含有無法析
    離之第一級毒品海洛因，是應併依毒品危害防制條例第18條
    第1 項前段規定諭知沒收銷燬之。至鑑驗耗用之毒品既已滅
    失，自毋庸宣告沒收銷燬，附此敘明。
據上論斷，應依刑事訴訟法第273 條之1 第1 項、第284 條之1
、第299 條第1 項前段，毒品危害防制條例第10條第1 項、第2
項、第11條第1 項、第18條第1 項前段，刑法第11條、第51條第
5 款，判決如主文。
本案經檢察官乙○○到庭執行職務。
中    華    民    國    99    年    6     月    18    日
                  刑事第十庭  法  官    呂明燕
以上正本證明與原本無異。
如不服本判決應於收受本判決後10日內向本院提出上訴書狀，並
應敘述具體理由，如未敘述上訴理由者，應於上訴期間屆滿後20
日內補提理由書狀於本院（均須按他造當事人之人數附繕本）「
切勿逕送上級法院」。
中    華    民    國    99    年    6     月    18    日
                              書記官    張琇晴
附表：
┌────────┬─────────────────────────┐
│   編    號     │           宣        告         刑                │
├────────┼─────────────────────────┤
│犯罪事實欄(一)部分│施用第一級毒品，處有期徒刑捌月；又施用第二級毒品，│
│                │處有期徒刑伍月。                                  │
├────────┼─────────────────────────┤
│犯罪事實欄(二)部分│持有第一級毒品，處有期徒刑月，扣案摻有第一級毒品│
│                │海洛因之香煙貳支（驗前淨重陸陸點毫克，驗後淨重│
│                │伍壹陸點毫克），均沒收銷燬之。                  │
└────────┴─────────────────────────┘
附錄本判決論罪科刑之法條：
毒品危害防制條例第10條
施用第一級毒品者，處六月以上五年以下有期徒刑。
施用第二級毒品者，處三年以下有期徒刑。
毒品危害防制條例第11條第1項
持有第一級毒品者，處 3 年以下有期徒刑、拘役或新臺幣 5 萬
元以下罰金。

司法院資訊處製作；財團法人民間司法改革基金會備份。
